# 生物资产销售分类问题

提问人：wangnanwer 时间：2021-02-02 14:09:00
陈老师您好！
我是前瑞华会计师事务所大连分所的，我们有一家客户是从事海洋馆旅游行业的客户，客户他家的海洋动物、极地动物主要靠进口，部分动物靠公司繁育。公司主营业务收入是以依靠展示动物收入门票费取得收入，目前公司有一部分生物是公司多年来繁育储备的备用动物主要以出售为目的，此部分动物不需要在场馆内展示为游客提供展示服务。公司营业执照中经营范围并无出售动物，公司以前年度将出售的动物分类到利润表中资产处置收益中，本年公司想把出售动物的收益分类到其他业务收入是否可行？

回答人：chenyiwei
确认收入的前提是该项业务活动属于“日常活动”，即企业为完成其经营目标所从事的经常性活动以及与之相关的活动。
因此，要将出售动物的收益分类到其他业务收入，需证明该类业务有一定的发生频率，在一段时间内有规律地发生，且根据企业的发展战略，成为企业的常规性业务活动。如果出售需获得许可的，应确保获得必要的许可。